【裁判字號】    98,審抗,176
【裁判日期】    980722
【裁判案由】    聲請停止強制執行
【裁判全文】
臺灣高雄地方法院民事裁定             98年度審抗字第176號
抗  告  人  台名公寓大廈管理維護股份有限公司
法定代理人  乙○○
抗  告  人  甲○○
上列當事人間聲請停止強制執行事件，抗告人對於中華民國98年
6 月24日本院高雄簡易庭98年度雄聲字第199 號裁定，提起抗告
，本院裁定如下：
    主  文
抗告駁回。
抗告費用由抗告人各自負擔。
    理  由
一、本件抗告人台名公寓大廈管理維護股份有限公司（下稱台名
    公司）於原法院主張伊就鈞院98年度司執字第47843 號強制
    執行事件（債權人為他造抗告人甲○○），業已提起債務人
    異議之訴以資救濟（鈞院98年度雄補字第951 號即98年度司
    雄簡調字第128 號）。若不能停止執行程序，將導致伊受有
    難以回復之損害，乃聲請願供擔保請求准予停止執行程序。
    原法院認台名公司所為聲請與法律規定之要件相符，乃以本
    件聲請執行之債權額為新台幣（下同）406,000 元，依案情
    及辦案期限約2 年10個月可審理終結，並認停止執行所可能
    受有之損害以法定遲延利息即年息5%為適當，而酌定其擔保
    金額為57,517元。
二、抗告人甲○○之抗告意旨略以：本件為單純借貸關係，台名
    公司之原任法定代理人莊國備死亡後，新任法定代理人乙○
    ○不願償還債務，甚至將台名公司之盈餘存入私人帳戶，爰
    請求將原裁定廢棄等語。
三、抗告人台名公司雖亦提起抗告，但並未提出抗告理由供本院
    審酌。
四、按有提起異議之訴時，法院因必要情形或依聲請定相當並確
    實之擔保，得為停止強制執行之裁定，強制執行法第18條第
    2 項定有明文。經查，台名公司主張其為本院98年度司執字
    第47843 號強制執行事件之債務人（甲○○為債權人），並
    已提起債務人異議之訴為救濟等情，業經原法院依職權取本
    院98年度雄補字第951 號即98年度司雄簡調字第128 號及上
    開執行卷查明屬實，則台名公司聲請停止執行程序，即與法
    律規定要件相符，自應准許。又本件聲請停止之強制執行事
    件，其執行債權額為406,000 元，並係扣押台名公司對第三
    人之金錢債權，則酌定擔保金額時，依上開債權額及案情並
    認以辦案期限約2 年10個月之規定內應可審理終結，再參酌
    停止執行所可能受有之損害以法定遲延利息即年息5%計算之
    方式，應屬適當。則依此核算結果，其擔保金額約為57,517
    元。原裁定此項酌定，亦無違誤。
五、至抗告人甲○○之抗告意旨所述內容，係台名公司之債務人
    異議之訴在實體法上有無理由之事宜，並非本件停止執行所
    得審酌之事項，自無從據為廢棄原裁定之理由。而台名公司
    雖亦提起抗告，但既未提出抗告理由供本院審酌，其抗告亦
    無理由，均應予駁回。
六、據上論結，本件抗告為無理由，依民事訴訟法第436 條之1
    第3 項、第495 條之1 第1 項、第449 條第1 項、第95條、
    第78條，裁定如主文。
中    華    民    國    98    年    7     月    22    日
                          民事第二庭
                              審判長法  官  林紀元
                                    法  官  甯  馨
                                    法  官  蘇姿月
以上正本係照原本作成。
本裁定不得再抗告。
中    華    民    國    98    年    7     月    22    日
                                    書記官  蔡靜雯


司法院資訊處製作；財團法人民間司法改革基金會備份。
